臺灣高雄地方法院刑事判決　　　　　　　 94年度訴字第360號
公　訴　人　臺灣高雄地方法院檢察署檢察官
被　　　告　乙○○
　　　　　　　　　　號
上列被告因毒品危害防制條例案件，經檢察官提起公訴（93年度
毒偵字第7719號）暨移送併案審理（94年度毒偵字第1638號）（
台灣屏東地方法院檢察署94年度毒偵字第801號），被告於準備
程序中就被訴及移送併案之事實為有罪之陳述，本院聽取當事人
之意見後，裁定改以簡式審判程序審理，本院判決如下：
    主  文
乙○○連續施用第一級毒品，處有期徒刑壹年，扣案之第一級毒
品海洛因貳包（驗後淨重合計零點壹伍公克，包裝重合計零點肆
公克）沒收銷燬之；又連續施用第二級毒品，處有期徒刑肆月。
應執行有期徒刑壹年貳月，扣案之第一級毒品海洛因貳包（驗後
淨重合計零點壹伍公克，包裝重合計零點肆公克）沒收銷燬之。
    事  實
一、乙○○曾於民國91年間因施用毒品案件，經本院以91年度毒
    聲字第5789號裁定送觀察、勒戒後，認無繼續施用毒品之傾
    向，由臺灣高雄地方法院檢察署檢察官於民國91年9月27日
    ，以91年度毒偵字第5397號不起訴處分確定。復於93年間又
    因施用毒品案件，經台灣高雄地方法院於93年10月18日以93
    年度訴字第2354號判處應執行有期徒刑10月確定。詎乙○○
    明知海洛因及甲基安非他命業經公告列為毒品危害防制條例
    第2條第2項第1款、第2款之第一、二級毒品，均不得非法持
    有、施用，竟猶不知戒絕悔改，仍基於施用第一級毒品海洛
    因之概括犯意，自93年12月9日下午5時12分（為警採尿時）
    回溯26小時內之某時起至94年3月20日上午1時許（不含警力
    拘束期間），在高雄縣林園鄉○○村○○路18巷39號住處，
    將海洛因摻水以針筒注射人體之方式，連續施用第一級毒品
    多次，而分別於93年12月9日下午3時許、94年2月21日下午9
    時許及同年3月21日下午1時30分許，分別在高雄縣林園鄉○
    ○○路2之1號前、高雄縣林園鄉○○○路5巷2號前及屏東縣
    新園鄉○○路上為警查獲，並共扣得第一級毒品海洛因二包
    （驗後淨重合計零點壹伍公克，包裝重合計零點肆公克）；
    又另行起意，基於施用第二級毒品安非他命之概括犯意，自
    93 年12月9日下午5時12分許（為警採尿時）回溯96小時內
    之某時起至94年3月21日下午3時40分許（為警採尿時）回溯
    96 小時內之某時止（不含警力拘束期間），在在高雄縣林
    園鄉○○村○○路18巷39號住處，以將安非他命置於吸食器
    內用燈池燒烤加熱，使安非他命晶體汽化成煙霧予以施用之
    方式，連續施用安非他命多次，嗣於93年12月9日下午3時許
    、94 年2月21日下午9時許及同年3月21日下午1時30分許，
    分別在高雄縣林園鄉○○○路2之1號前、高雄縣林園鄉○○
    ○路5巷2號前及屏東縣新園鄉○○路上為警查獲。
二、案經高雄市政府警察局小港分局移送臺灣高雄地方法院檢察
    署檢察官偵查起訴暨移送併辦。
    理  由
壹、程序部分：
一、本件被告乙○○所犯係死刑、無期徒刑、最輕本刑為三年以
    上有期徒刑以外之罪，其於準備程序中就被訴事實為有罪之
    陳述，經法官告知簡式審判程序之旨，並聽取公訴人、被告
    之意見後，本院認為適宜獨任進行簡式審判程序，故本件適
    用簡式審判程序審理，合先敘明。
貳、實體部分：
一、右揭犯罪事實，業據被告乙○○於本院審理中坦承不諱，被
    告於93年12月9日、94年2月21日及同年3月21日為警查獲時
    所採取之尿液經送檢驗結果，均呈嗎啡及安非他命陽性反應
    ，此有高雄市之凱旋醫院93年12月24日、94年3月7日濫用藥
    物尿液檢驗報告及台灣檢驗科技股份有限公司94年4月11日
    濫用藥物尿液檢驗報告各一紙附卷可稽。扣案疑似海洛因粉
    末二包經送法務部調查局檢驗結果，確係第一級毒品海洛因
    （驗後淨重合計零點壹伍公克，包裝重合計零點肆公克），
    有法務部調查局鑑定通知書在卷可憑。按「海洛因經注射入
    人體後，約百分之80於24小時內自尿中排出，一般而言，尿
    液中能否驗出嗎啡陽性反應與其投與量、投與途徑、採尿時
    間、個人體質及檢驗方法之靈敏度有關，國外曾有文獻報導
    注射6毫克之海洛因鹽酸鹽，其代謝物嗎啡之平均可檢出時
    限約為26小時」，而「甲基安非他命經口服投與後約百分之
    70 於24小時內自尿液中排出，約百分之90於96小時內自尿
    液中排出，甲基安非他命之檢出與其投與方式、投與量、個
    人體質、採尿時間及檢測儀器之精密度等諸多因素有關，因
    此僅憑尿液中呈安非他命陽性反應，並無法確實推算吸食時
    間距採集時間之長短，惟依上述資料推斷，其最長可能不會
    超過4日」，此有行政院衛生署藥物食品檢驗局（81）藥檢
    壹字第8114885、001156號函示明確。是依上開說明，佐以
    被告前揭尿液檢驗報告，被告前開為警採尿起往前回溯26小
    時、96小時內之某時，分別施用海洛因、安非他命之犯行，
    已堪認定（公訴人認定被告施用毒品之時點與上開函示所認
    定施用毒品在其尿液中可能驗出毒品陽性反應之時間有異，
    自有違誤），被告上開自白與事實相符，堪信為真實。
二、被告於91年間因施用毒品案件，經本院以91年度毒聲字第
    5789號裁定送觀察、勒戒後，認無繼續施用毒品之傾向，由
    臺灣高雄地方法院檢察署檢察官於民國91年9月27日，以91
    年度毒偵字第5397號不起訴處分確定。復於93年間又因施用
    毒品案件，經台灣高雄地方法院於93年10月18日以93 年度
    訴字第2354號判處應執行有期徒刑10月確定等事實，有本院
    被告院內索引卡紀錄表、臺灣高等法院被告全國前案紀錄表
    、臺灣高雄地方法院檢察署刑案資料查註紀錄表各1份在卷
    可稽，被告五年內三犯施用第一、二級毒品犯行，事證明確
    ，應依法予以論罪科刑。
三、核被告所為，係犯毒品危害防制條例第10條第1項施用第一
    級毒品罪及同條第2項施用第二級毒品罪。又被告各別先後
    多次施用第一級毒品海洛因、第二級毒品安非他命之行為，
    均時間緊接，且反覆為之，所犯又各係同一罪名之罪，顯均
    係基於概括犯意為之，均應依連續犯規定論以一罪，並均加
    重其刑。至被告多次持有第一級、第二級毒品犯行，亦係各
    基於概括之犯意反覆為之，本亦均應以連續持有論，惟其持
    有後進而施用，其持有之低度行為均應被施用之高度行為所
    吸收，故均不另論其持有毒品罪。公訴人雖未就被告93年12
    月9日下午5時12分後施用第一、二級毒品之犯行起訴，惟此
    部分與起訴部分之施用第一級、第二級毒品之犯罪事實，分
    別有連續犯之裁判上一罪之關係，已如前述，為起訴效力所
    及，本院自得一併審究。再者被告所犯施用第一級毒品及施
    用第二級毒品罪二罪之間，犯意各別，行為互殊，應予分論
    併罰。審酌被告於毒品危害防制條例施行後復因施用毒品，
    經勒戒、觀察後，仍未戒絕毒品，再犯相同之罪，顯見其無
    戒毒悔改之意，有再入監矯治必要，並念其施用毒品乃自戕
    一己之身體健康，犯後坦承犯行，態度尚佳等一切情狀，分
    別量處如主文所示之刑，並定其應執行之刑。扣案疑似海洛
    因粉末2包經送檢驗結果，確係第一級毒品海洛因（驗後淨
    重合計零點貳肆公克，包裝重合計零點壹捌公克），有上開
    鑑定報告在卷可稽，應依毒品危害防制條例第18條第1項前
    段宣告沒收銷燬之。
據上論斷，應依刑事訴訟法第273條之1第1項、第299條第1項前
段，毒品危害防制條例第10條第1項、第2項、第18條第1項前段
，刑法第11條、第56條、第51條第5款，判決如主文。
本案經檢察官甲○○到庭執行職務。
中      華      民      國   94   年    4    月 29   日
                     鳳山刑事第2庭
                     法  官    廖建瑜
以上正本證明與原本無異。
如不服本判決，應於收受送達後10日內向本院提出上訴書狀。
　　　　　　　       書記官    張家榮
中　　華　　民　　國　　94　　年　　5 　　月　　2 　　日
毒品危害防制條例第10條
施用第一級毒品者，處 6 月以上 5 年以下有期徒刑。
施用第二級毒品者，處 3 年以下有期徒刑。
